臺灣雲林地方法院民事裁定
111年度司全字第212號
債  權  人  中國信託商業銀行股份有限公司


法定代理人  利明献  


債  務  人  林若婷  

上列當事人間聲請假扣押事件，本院裁定如下：
    主  文
債權人以新臺幣壹萬柒仟元或等值之中央政府建設公債99年度甲
類第4 期債票為債務人供擔保後，得對於債務人在本院轄區內之
財產，在新臺幣伍萬壹仟元之範圍內，予以假扣押。
債務人以新臺幣伍萬壹仟元或等值之銀行發行可轉讓定期存款單
為債權人供擔保後，得免為或撤銷前項假扣押。
聲請程序費用新臺幣壹仟元由債務人負擔。
    理  由
一、按債權人就金錢請求或得易為金錢請求之請求，欲保全強制
    執行者，得聲請假扣押；假扣押非有日後不能強制執行或甚
    難執行之虞者，不得為之；請求及假扣押之原因應釋明之。
    前項釋明如有不足，而債權人陳明願供擔保或法院認為適當
    者，法院得定相當之擔保，命供擔保後為假扣押，民事訴訟
    法第522 條第1 項、第523 條第1 項及第526 條第1 項、第
    2 項分別定有明文。而所謂假扣押之原因，係指日後有不能
    強制執行或甚難執行之虞或應在外國為強制執行之情形是也
    。所謂不能強制執行之虞，係指諸如債務人浪費財產，增加
    負擔，或將其財產為不利益之處分，致有達於無資力狀態之
    堪慮等是；所謂恐難執行之虞，諸如債務人將移住遠方或逃
    匿是也（最高法院19年抗字第232 號判例意旨參照）。
二、聲請意旨略以：債務人於民國106年7月17日向債權人請領信
    用卡使用，依約債務人得持卡在特約商店記帳消費，應於翌
    月繳款截止日前清償消費款，逾期依約應另給付違約金，債
    務人至111年10月8日止積欠新臺幣（下同）53,259元未清償
    ，經債權人電聯及信函催繳未果，且債務人名下之不動產經
    本院111年度司執字第21909號強制執行中，顯見債務人已瀕
    臨成為無資力而難以清償之情形。是以債權人為恐債權日後
    有不能執行或甚難執行之虞，爰陳明願供擔保，聲請債務人
    就本院轄區內所有之財產於51,000元之範圍內假扣押等語，
    並有提出信用卡申請書暨約定條款、信用卡帳務明細、催收
    記錄、財團法人金融聯合徵信中心查詢、戶籍謄本及土地登
    記謄本等件影本為證。經查，本件債權人所主張之請求，依
    其提出上開事證，就請求之原因，固可認為有相當之釋明，
    就所述假扣押之原因，則未足盡釋明之責，惟債權人既陳明
    願供擔保，本院認為其釋明之不足，擔保足以補之，故定相
    當之擔保，命供擔保後為假扣押。
三、爰裁定如主文。
四、如不服本裁定，應於裁定送達後10日內，以書狀向本院提出
    異議。
中　　華　　民　　國　　111 　年　　11　　月　　24　　日
                民事第一庭    司法事務官  

附錄強制執行法第132條第3項規定：
債權人收受假扣押或假處分裁定後已逾30日者，不得聲請執行。
註：辦理提供擔保時，因本院代理國庫為華南銀行虎尾分行，如
非以現金提存，請勿持其他金融機構簽發之支票辦理。